【裁判字號】    98,花訴,14
【裁判日期】    980519
【裁判案由】    竊盜等
【裁判全文】
臺灣花蓮地方法院刑事判決              98年度花訴字第14號
公  訴  人  臺灣花蓮地方法院檢察署檢察官
被      告  甲○○
上列被告因竊盜等案件，經檢察官聲請簡易判決處刑（97年度偵
字第4610號、第4617號、98年度偵字第236 號），本院花蓮簡易
庭認有刑事訴訟法第451條之1第4 項但書之情形，不宜以簡易判
決處刑，改以通常程序審理，被告於準備程序中就被訴事實為有
罪之陳述，經本院合議庭裁定改行簡式審判程序，並判決如下：
    主  文
甲○○犯竊盜罪，共伍罪，均累犯，各處有期徒刑參月；又犯行
使偽造私文書罪，共參罪，均累犯，各處有期徒刑參月，廢棄物
資源回收切結書參張上偽造之「林世宏」之署押參枚及指紋貳枚
，均沒收；又犯竊盜未遂罪，累犯，處有期徒刑貳月。應執行有
期徒刑壹年貳月，廢棄物資源回收切結書參張上偽造之「林世宏
」之署押參枚及指紋貳枚，均沒收。
    事  實
一、甲○○前於民國94年間因竊盜案件，經本院判處拘役20日；
    又於95年間因竊盜案件，經本院判處有期徒刑3月；於96 年
    間再因竊盜等案件，經本院分別判處有期徒刑3月、3月，應
    執行有期徒刑4月確定，甫於97年7月19日因縮刑期滿執行完
    畢。詎不知悔悟，分別於：
（一）97年8月30日凌晨某時許，騎車牌號碼5GG-181號機車（下
      稱上開機車）至花蓮縣花蓮市○○路○段707號之慈濟醫院
      ，徒手竊取該醫院放置在原水井庫房外之鉛塊85公斤，得
      手後，於同日上午某時許，以上開機車載運至巫有盛經營
      位於花蓮縣新城鄉○○路140 號之北埔資源回收場變賣，
      因其未攜帶證件，竟基於行使偽造私文書之犯意，在巫有
      盛交付之廢棄物資源回收切結書上，偽造「林世宏」之署
      押及捺指紋各1 枚，表示該物品係由林世宏所出售，並將
      該廢棄物資源回收切結書1 張交付予巫有盛而行使之，將
      其所竊得之上揭鉛塊以新臺幣（下同）2550元出賣予不知
      情之巫有盛，足以生損害於「林世宏」及巫有盛。
（二）97年9月1日凌晨某時許，騎上開機車至慈濟醫院，徒手竊
      取該醫院放置在原水井庫房外之鉛塊84點4 公斤，得手後
      ，於同日上午某時許，以上開機車載運至巫有盛經營之北
      埔資源回收場變賣，因其未攜帶證件，竟基於行使偽造私
      文書之犯意，在巫有盛交付之廢棄物資源回收切結書上，
      偽造「林世宏」之署押及捺指紋各1 枚，表示該物品係由
      林世宏所出售，並將該廢棄物資源回收切結書1 張交付予
      巫有盛而行使之，將其所竊得之上揭鉛塊以2532元出賣予
      不知情之巫有盛，足以生損害於「林世宏」及巫有盛。
（三）97年9月5日上午某時許，騎上開機車至慈濟醫院，徒手竊
      取該醫院放置在原水井庫房外之鉛塊72公斤，得手後，於
      同日上午11時10分許，以上開機車載運至張惠雯經營之金
      連豐資源回收場變賣，因其未攜帶證件，竟基於行使偽造
      私文書之犯意，在張惠雯交付之廢棄物資源回收切結書上
      ，偽造「林世宏」之署押及捺指紋各1 枚，表示該物品係
      由林世宏所出售，並將該廢棄物資源回收切結書1 張交付
      予張惠雯而行使之，將其所竊得之上揭鉛塊以720 元出賣
      予不知情之張惠雯，足以生損害於「林世宏」及張惠雯。
（四）97年9月10 日凌晨某時許，騎上開機車至慈濟醫院，徒手
      竊取該醫院放置在原水井庫房外之鉛塊112點2公斤，得手
      後，於同日上午某時許，以上開機車載運至巫有盛經營之
      北埔資源回收場變賣，得款3366元。
（五）97年9月23 日凌晨某時許，騎上開機車至慈濟醫院，徒手
      竊取該醫院放置在原水井庫房外之鉛塊113點8公斤，得手
      後，於同日上午某時許，以上開機車載運至巫有盛經營之
      北埔資源回收場變賣，得款3414元。
（六）97年9月29 日凌晨零時許，騎上開機車至慈濟醫院，徒手
      竊取該醫院放置在原水井庫房外之鉛塊10塊（每塊重約7.
      5 公斤）後，正欲搬運至上開機車之際，為該醫院工作人
      員發覺而報警當場查獲，而未遂，始偵悉上情。
二、案經花蓮縣警察局花蓮分局報告臺灣花蓮地方法院檢察署檢
    察官偵查後，聲請簡易判決處刑。
    理  由
一、上開犯罪事實，業據被告甲○○於警、偵訊及本院準備程序
    、審理時坦承不諱，核與證人即被害人乙○○、巫有盛、張
    惠雯於警詢時證述之情節相符，復有現場照片、廢棄物資源
    回收切結書5張、贓物認領保管單1張、搜索扣押筆錄、扣押
    物品目錄表等附卷足憑。是被告之自白核與事實相符，犯行
    堪以認定，均應依法論科。
二、按刑法第217 條所稱之「偽造署押」，係指行為人冒用本人
    名義在文件上簽名或為民法第3條第3項所稱指印之類似簽名
    之行為者而言（最高法院80年度臺非字第277 號判決意旨可
    資參照），故倘行為人係以簽名之意，於文件上簽名，且該
    簽名僅在於表示簽名者個人身分，以作為人格同一性之證明
    ，除此之外，再無任何其他用意者，固即係刑法上所稱之「
    署押」，然若於作為人格同一性之證明之外，尚有其他法律
    上之用意（例如表示收受某物之用意而成為收據之性質、表
    示對於某事項為同意之用意證明）者，即應該當刑法上之「
    私文書」。本案被告在廢棄物資源回收切結書上偽簽「林世
    宏」之署押及捺指紋，係表示該物品由林世宏所出售，並保
    證來源非來路不明之物，若有涉及其他糾紛或贓物刑責，造
    成買受人財產上損失，願擔負法律及賠償責任之意思，有該
    廢棄物資源回收切結書3 張附卷可稽，故應為刑法上之「私
    文書」。核被告就犯罪事實（一）至（三）所為，分別係犯
    刑法第320條第1項之竊盜罪及刑法第216條、第210條之行使
    偽造私文書罪，被告偽造「林世宏」署押（含簽名、捺指紋
    ）行為均係偽造私文書之階段行為，其偽造後復持以行使，
    其偽造私文書之低度行為為行使偽造私文書之高度行為所吸
    收，均不另論罪。另被告就犯罪事實（四）、（五）所為，
    均係犯刑法第320條第1項之竊盜罪，另就犯罪事實（六）所
    為，係犯刑法第320條第3項、第1 項之竊盜未遂罪，被告已
    著手於竊盜犯行之實行，惟未竊得任何財物即遭警查獲，為
    未遂犯，應依刑法第25條第2 項之規定，按既遂犯之刑，減
    輕其刑。被告所犯上開9 罪之犯意各別，應予分論併罰。又
    被告有前開所述之科刑及執行紀錄，此有臺灣高等法院被告
    前案紀錄表1份在卷足憑，其於有期徒刑執行完畢後，5年以
    內故意再犯本件有期徒刑以上之9 罪，均為累犯，均應依刑
    法第47條第1 項之規定加重其刑，並就被告所犯竊盜未遂罪
    部分，依法先加後減之。爰審酌被告前有多次竊盜前案紀錄
    ，有臺灣高等法院被告前案紀錄表1 份附卷可稽，素行不佳
    ，不思靠己力正當工作謀生，一再竊取他人之財物變賣花用
    ，毫無悔意，及其犯罪目的、動機、手段、竊取鋁塊之價值
    ，對被害人造成財物之損失，迄未賠償被害人之損失，暨其
    犯後坦承犯行，頗具悔意等一切情狀，量分別處如主文所示
    之刑，並定其應執行之刑。
三、至廢棄物資源回收切結書3張上偽造之「林世宏」署押3枚及
    指紋2枚，均應依刑法第219條之規定，併予宣告沒收。又廢
    棄物資源回收切結書係偽造之私文書，除其上偽造之署押外
    ，因已行使交付並分別予北埔資源回收場、金連豐資源回收
    場，均非屬被告所有，自不得就該部分偽造之私文書諭知沒
    收之宣告，附此敘明。
四、依刑事訴訟法第452條、第299條第1項前段、第273條之1第1
    項，刑法第25條第2項、第210條、第216條、第320條第1 項
    、第3項、第47條第1項、第51條第5款、第219條，刑法施行
    法第1條之1，判決如主文。
本案經檢察官張立中到庭執行職務。
中    華    民    國    98    年    5     月    19    日
                  刑事第三庭    法  官  許乃文
以上正本證明與原本無異。
如不服本判決應於收受送達後10日內向本院提出上訴書狀，並應
敘述具體理由。其未敘述上訴理由者，應於上訴期間屆滿後20日
內向本院補提理由書 (均須按他造當事人之人數附繕本)「 切勿
逕送上級法院」。告訴人或被害人如對於本判決不服者，應具備
理由請求檢察官上訴，其上訴期間之計算係以檢察官收受判決正
本之日期為準。
中    華    民    國    98    年    5     月    19    日
                                書記官
附錄本判決論罪之法律條文：
中華民國刑法第210條
偽造、變造私文書，足以生損害於公眾或他人者，處5 年以下有
期徒刑。
中華民國刑法第216條
行使第 210 條至第 215 條之文書者，依偽造、變造文書或登載
不實事項或使登載不實事項之規定處斷。
中華民國刑法第320條
意圖為自己或第三人不法之所有，而竊取他人之動產者，為竊盜
罪，處 5年以下有期徒刑、拘役或5百元以下罰金。
意圖為自己或第三人不法之利益，而竊佔他人之不動產者，依前
項之規定處斷。
前二項之未遂犯罰之。


司法院資訊處製作；財團法人民間司法改革基金會備份。
